<?xml version='1.0' encoding='utf-8'?>
<verb default="haiceáil" disambig="">
  <verbalNoun default="haiceáil" />
  <verbalAdjective default="haiceáilte" />
  <tenseForm default="haiceáil" tense="Past" dependency="Indep" person="Base" />
  <tenseForm default="haiceálamar" tense="Past" dependency="Indep" person="Pl1" />
  <tenseForm default="haiceáladar" tense="Past" dependency="Indep" person="Pl3" />
  <tenseForm default="haiceáladh" tense="Past" dependency="Indep" person="Auto" />
  <tenseForm default="haiceáil" tense="Past" dependency="Dep" person="Base" />
  <tenseForm default="haiceálamar" tense="Past" dependency="Dep" person="Pl1" />
  <tenseForm default="haiceáladar" tense="Past" dependency="Dep" person="Pl3" />
  <tenseForm default="haiceáladh" tense="Past" dependency="Dep" person="Auto" />
  <tenseForm default="haiceáladh" tense="PastCont" dependency="Indep" person="Base" />
  <tenseForm default="haiceálainn" tense="PastCont" dependency="Indep" person="Sg1" />
  <tenseForm default="haiceáilteá" tense="PastCont" dependency="Indep" person="Sg2" />
  <tenseForm default="haiceálaimis" tense="PastCont" dependency="Indep" person="Pl1" />
  <tenseForm default="haiceálaidís" tense="PastCont" dependency="Indep" person="Pl3" />
  <tenseForm default="haiceáiltí" tense="PastCont" dependency="Indep" person="Auto" />
  <tenseForm default="haiceáladh" tense="PastCont" dependency="Dep" person="Base" />
  <tenseForm default="haiceálainn" tense="PastCont" dependency="Dep" person="Sg1" />
  <tenseForm default="haiceáilteá" tense="PastCont" dependency="Dep" person="Sg2" />
  <tenseForm default="haiceálaimis" tense="PastCont" dependency="Dep" person="Pl1" />
  <tenseForm default="haiceálaidís" tense="PastCont" dependency="Dep" person="Pl3" />
  <tenseForm default="haiceáiltí" tense="PastCont" dependency="Dep" person="Auto" />
  <tenseForm default="haiceálann" tense="PresCont" dependency="Indep" person="Base" />
  <tenseForm default="haiceálaim" tense="PresCont" dependency="Indep" person="Sg1" />
  <tenseForm default="haiceálaimid" tense="PresCont" dependency="Indep" person="Pl1" />
  <tenseForm default="haiceáiltear" tense="PresCont" dependency="Indep" person="Auto" />
  <tenseForm default="haiceálann" tense="PresCont" dependency="Dep" person="Base" />
  <tenseForm default="haiceálaim" tense="PresCont" dependency="Dep" person="Sg1" />
  <tenseForm default="haiceálaimid" tense="PresCont" dependency="Dep" person="Pl1" />
  <tenseForm default="haiceáiltear" tense="PresCont" dependency="Dep" person="Auto" />
  <tenseForm default="haiceálfaidh" tense="Fut" dependency="Indep" person="Base" />
  <tenseForm default="haiceálfaimid" tense="Fut" dependency="Indep" person="Pl1" />
  <tenseForm default="haiceálfar" tense="Fut" dependency="Indep" person="Auto" />
  <tenseForm default="haiceálfaidh" tense="Fut" dependency="Dep" person="Base" />
  <tenseForm default="haiceálfaimid" tense="Fut" dependency="Dep" person="Pl1" />
  <tenseForm default="haiceálfar" tense="Fut" dependency="Dep" person="Auto" />
  <tenseForm default="haiceálfadh" tense="Cond" dependency="Indep" person="Base" />
  <tenseForm default="haiceálfainn" tense="Cond" dependency="Indep" person="Sg1" />
  <tenseForm default="haiceálfá" tense="Cond" dependency="Indep" person="Sg2" />
  <tenseForm default="haiceálfaimis" tense="Cond" dependency="Indep" person="Pl1" />
  <tenseForm default="haiceálfaidís" tense="Cond" dependency="Indep" person="Pl3" />
  <tenseForm default="haiceálfaí" tense="Cond" dependency="Indep" person="Auto" />
  <tenseForm default="haiceálfadh" tense="Cond" dependency="Dep" person="Base" />
  <tenseForm default="haiceálfainn" tense="Cond" dependency="Dep" person="Sg1" />
  <tenseForm default="haiceálfá" tense="Cond" dependency="Dep" person="Sg2" />
  <tenseForm default="haiceálfaimis" tense="Cond" dependency="Dep" person="Pl1" />
  <tenseForm default="haiceálfaidís" tense="Cond" dependency="Dep" person="Pl3" />
  <tenseForm default="haiceálfaí" tense="Cond" dependency="Dep" person="Auto" />
  <moodForm default="haiceáladh" mood="Imper" person="Base" />
  <moodForm default="haiceálaim" mood="Imper" person="Sg1" />
  <moodForm default="haiceáil" mood="Imper" person="Sg2" />
  <moodForm default="haiceálaimis" mood="Imper" person="Pl1" />
  <moodForm default="haiceálaigí" mood="Imper" person="Pl2" />
  <moodForm default="haiceálaidís" mood="Imper" person="Pl3" />
  <moodForm default="haiceáiltear" mood="Imper" person="Auto" />
  <moodForm default="haiceála" mood="Subj" person="Base" />
  <moodForm default="haiceálaimid" mood="Subj" person="Pl1" />
  <moodForm default="haiceáiltear" mood="Subj" person="Auto" />
</verb>
